# 研发活动产生的产品收入问题

提问人：木 k 时间：2017-02-13 20:23:42
请问陈版，企业研发活动中产生的收入是否可以确认收入成本，还是冲减研发费用。请问依据的准则是什么？非常感谢陈版！

回答人：chenyiwei
应冲减研发费用。其理由是：收入准则规定收入必须来源于“日常活动”（收入准则应用指南第一条对“日常活动”有具体解释），而研发并不是日常活动，所以研发中形成的产品出售不能确认收入和成本。

提问人：caaa 时间：2017-03-15 11:19:44
如果研发形成的产品金额较大，且开票给对方单位，能否确认收入？

回答人：chenyiwei
如果是按照企业内部的新产品研发流程形成的产品，则与正常生产的产品还是有区别，不属于日常活动，不应确认营业收入和营业成本。